---
title: "SPiCT_for_example1"
author: "Mitsuyo Miyagawa"
date: "`r Sys.Date()`"
output: 
  md_document:
    toc: true
    variant: markdown_github
  html_document:
    toc: true
---

```{r setup, include=FALSE}
knitr::opts_chunk$set(echo=TRUE,
                     cache=TRUE,
               cache.lazy=FALSE,
               prompt=FALSE,
               tidy=TRUE,
               comment=NA,
               message=FALSE,
               warning=FALSE,
               fig.width=10,
               fig.height = 7.5, 
               out.width='80%')
```

## 1．準備

```{r read data}
#詳しい説明はspict_guidelines.pdfやspict_handbook.pdfを参照してください

#devtools::install_github("DTUAqua/spict/spict") #パッケージのインストール

library(spict)#ライブラリーの読み込み  

#1-1　データの読み込み  
#-------------------------------------------------
#共通の例データ(example1.csv)をSPiCT用のデータ形式に変換するコード
library(dplyr)
library(tidyr)

data<-read.csv("example1.csv")

#
data_noCV<-data %>% select(-CV,-Weight,-Memo) #とりあえずCV,wight,memoの情報は取り除く
use_data<-spread(data_noCV,key=Fleet,value=Value)

get_C<- use_data %>% filter(Label=="Catch")
C_data <- get_C %>% select(Year,All)
colnames(C_data)<-c("timeC","obsC")

get_I<- use_data %>% filter(Label=="Index")
I_data <- get_I %>% select(Year,Longline,PurseSeine)
colnames(I_data)<-c("timeI1","obsI1","obsI2")

test_data<-cbind(C_data,I_data)
test_data<-as.list(test_data) #リスト形式に変換　

#各資源量指標値のCVの抽出
 LL<- data %>% select(Year,Fleet,CV) %>% filter(Fleet=="Longline")
 PS<- data %>% select(Year,Fleet,CV) %>% filter(Fleet=="PurseSeine")
 obsI1_CV<-LL$CV[[1]] #LonglineのCV
 obsI2_CV<-PS$CV[[1]] #PurseSeineのCV
 

#-------------------------------------------------

#Fitする資源量指標値が二つの場合----
test_data$obsI<-list()
test_data$obsI[[1]]<-test_data$obsI1
test_data$obsI[[2]]<-test_data$obsI2
test_data$timeI<-list()
test_data$timeI[[1]]<-test_data$timeI1
test_data$timeI[[2]]<-test_data$timeI1

```

## 2． test_data(ここではexample1.csv)の解析
  
```{r plot_C_I}
# 2-1.　Catchと資源量指標値データのプロット  

plotspict.data(test_data)

```

```{r setting}
# 2-2.　time intervalの指定/確認  
inp<-check.inp(test_data)
inp$dtc #time-intervalの指定．特に指定しない場合は，データの最初の観察値を1とし，その次の観察値は1年後とみなされるのでtime-intervalは1となる.もし四半期のデータなら，inp$dtc<-0.25と指定する

```
  
# 以下は季節性データを使用しない場合の例です　
## 2-1. シナリオ1：Schaefer型(n=2),BiomassとFの過程誤差あり・IndexとCatchのの観測誤差あり（注：自由に推定させるケース）
```{r fit2}
 inp <- test_data

 #shape parameterを固定したい場合は下記で定める
 inp$priors$logn<-c(log(2),1e-3) #shape parameter=2 Schaefer型にshape parameterを固定
 
 #その他の過程誤差，観測誤差に関してはとりあえずデフォルトのゆるいpriorをあてて推定させてみる
 #(どんなゆるいpriorをあてているかはsummaryを実行したときのPriorsというところに出てくる)
 
 #実行するためのコマンド
 res_example1<-fit.spict(inp)

 #結果を要約する
 summary(res_example1)

 #ちなみに結果に表示されるr,rold,rcの中身は r = m⁄K nn⁄(n-1), rold = | m⁄K nn⁄(n-1)1⁄(n-1) |,rc = | m⁄K n1⁄(n-1) 2 |.必要なのはr

```

```{r hake_fit2}
# plot results
plot(res_example1) #全体的な結果のプロット
plotspict.priors(res_example1)#shape parameter(n)とalpha,betaの事前分布と事後分布
```
  
## 2-2. シナリオ2：nを推定させる,alpha=1, beta=1と制約を置く 

```{r fit3}

 inp <- test_data

 inp$priors$logbeta<-c(log(1),0.001^2) #betaに関するパラメータをfix. beta=1に固定
 inp$priors$logalpha<-c(log(1),0.001^2) #alphaに関するパラメータをfix. alpha=1に固定
 
 #inp$priors$logalpha<-c(1,1,0) #alphaに関するpriorをなくす場合の設定
 #inp$priors$logbeta<-c(1,1,0)#betaに関するpriorをなくす場合の設定
 
 res_example2<-fit.spict(inp)

# summary of result
 summary(res_example2)

```

```{r hake_plot3}
# plot results
plot(res_example2) #全体的な結果のプロット
plotspict.priors(res_example2)#shape parameter(n)とalpha,betaの事前分布と事後分布
```

## 2-3. シナリオ3：Schaefer型(n=2),BiomassとFの過程誤差あり，Indexの観測誤差あり，Cの観測誤差なし
```{r fit1}

 inp <- test_data
 inp$priors$logn<-c(log(2),1e-3) #shape parameter=2 Schaefer型にshape parameterを固定
 

 inp$priors$logsdc<-c(log(0.001),1e-3)#漁獲量に関する観察誤差をほぼなしと仮定するための設定
 inp$priors$logbeta<-c(1,1,0)#betaに関するpriorはなくしておく
 
 res_example3<-fit.spict(inp)

# summary of result
summary(res_example3)

```

```{r hake_fit1}
# plot results
plot(res_example3) #全体的な結果のプロット
plotspict.priors(res_example3)#shape parameter(n)とalpha,betaの事前分布と事後分布
```


## 2-4. シナリオ4：Schaefer型(n=2),BiomassとFの過程誤差あり，Indexの観測誤差ほぼfixだけど狭いprior与える，Cの観測誤差推定
```{r fit_cv}

 inp <- test_data
 inp$priors$logn<-c(log(2),1e-3) #shape parameter=2 Schaefer型にshape parameterを固定
 
#資源量指標値のCVが既知なのでlogsdiに狭いprior与える

 sd_obsI1<-mean(inp$obsI[[1]],na.rm=TRUE)*obsI1_CV #固定したい資源量指標値の平均値(この場合はobsI[[1]]の例)*obsI1のCVの値
 sd_obsI2<-mean(inp$obsI[[2]],na.rm=TRUE)*obsI2_CV #固定したい資源量指標値の平均値(この場合はobsI[[2]]の例)*obsI2のCVの値
 
 inp$priors$logsdi<-list(c(log(sd_obsI1),1e-3,1),c(log(sd_obsI2),1e-3,1))#logsdi1とlogsdi2に狭い事前分布を与えて推定させる
 inp$priors$logalpha<-c(1,1,0)#alphaに関するpriorはなくしておく
 
 res_example5<-fit.spict(inp)

# summary of result
summary(res_example5)

```

```{r example_fit_cv}
# plot results
plot(res_example5) #全体的な結果のプロット
plotspict.priors(res_example5)#shape parameter(n)とalpha,betaの事前分布と事後分布
```

## 2-5. シナリオ5：Schaefer型(n=2),BiomassとFの過程誤差あり，Indexの観測誤差ほぼfixだけど狭いprior与える，Cの観測誤差なし
```{r fit_cv2}

 inp <- test_data
 inp$priors$logn<-c(log(2),1e-3) #shape parameter=2 Schaefer型にshape parameterを固定
 
#資源量指標値のCVが既知なのでlogsdiに狭いprior与える

 sd_obsI1<-mean(inp$obsI[[1]],na.rm=TRUE)*obsI1_CV #固定したい資源量指標値の平均値(この場合はobsI[[1]]の例)*obsI1のCVの値
 sd_obsI2<-mean(inp$obsI[[2]],na.rm=TRUE)*obsI2_CV #固定したい資源量指標値の平均値(この場合はobsI[[2]]の例)*obsI2のCVの値
 
 inp$priors$logsdi<-list(c(log(sd_obsI1),1e-3,1),c(log(sd_obsI2),1e-3,1))#logsdi1とlogsdi2に狭い事前分布を与えて推定させる
 inp$priors$logalpha<-c(1,1,0)#alphaに関するpriorはなくしておく
 
 inp$priors$logsdc<-c(log(0.001),1e-3)#漁獲量に関する観察誤差をほぼなしと仮定するための設定
 inp$priors$logbeta<-c(1,1,0)#betaに関するpriorはなくしておく
 
 res_example6<-fit.spict(inp)

# summary of result
summary(res_example6)

```

```{r example_fit_cv2}
# plot results
plot(res_example6) #全体的な結果のプロット
plotspict.priors(res_example6)#shape parameter(n)とalpha,betaの事前分布と事後分布
```

## 2-6. シナリオ6：Schaefer型(n=2),BiomassとFの過程誤差あり，Indexの観測誤差ほぼfixだけど狭いprior与える，Cの観測誤差なし,Initial statesもほぼ固定したら？
```{r fit_cv3}

 inp <- test_data
 inp$priors$logn<-c(log(2),1e-3) #shape parameter=2 Schaefer型にshape parameterを固定
 
#資源量指標値のCVが既知なのでlogsdiに狭いprior与える

 sd_obsI1<-mean(inp$obsI[[1]],na.rm=TRUE)*obsI1_CV #固定したい資源量指標値の平均値(この場合はobsI[[1]]の例)*obsI1のCVの値
 sd_obsI2<-mean(inp$obsI[[2]],na.rm=TRUE)*obsI2_CV #固定したい資源量指標値の平均値(この場合はobsI[[2]]の例)*obsI2のCVの値
 
 inp$priors$logsdi<-list(c(log(sd_obsI1),1e-3,1),c(log(sd_obsI2),1e-3,1))#logsdi1とlogsdi2に狭い事前分布を与えて推定させる
 inp$priors$logalpha<-c(1,1,0)#alphaに関するpriorはなくしておく
 
 inp$priors$logsdc<-c(log(0.001),1e-3)#漁獲量に関する観察誤差をほぼなしと仮定するための設定
 inp$priors$logbeta<-c(1,1,0)#betaに関するpriorはなくしておく
 
 inp$priors$logbkfrac<-c(log(0.8),1e-3)
 
 res_example7<-fit.spict(inp)

# summary of result
summary(res_example7)

```

```{r example_fit_cv3}
# plot results
plot(res_example7) #全体的な結果のプロット
plotspict.priors(res_example7)#shape parameter(n)とalpha,betaの事前分布と事後分布
```

## 2-7. シナリオ7：Schaefer型(n=2),BiomassとFの過程誤差あり，Indexの観測誤差ほぼfixだけど狭いprior与える，Cの観測誤差なし,Initial statesもほぼ固定, Biomassのprocess errorもほぼ固定したら？

```{r fit_cv4}

 inp <- test_data
 inp$priors$logn<-c(log(2),1e-3) #shape parameter=2 Schaefer型にshape parameterを固定
 
#資源量指標値のCVが既知なのでlogsdiに狭いprior与える

 sd_obsI1<-mean(inp$obsI[[1]],na.rm=TRUE)*obsI1_CV #固定したい資源量指標値の平均値(この場合はobsI[[1]]の例)*obsI1のCVの値
 sd_obsI2<-mean(inp$obsI[[2]],na.rm=TRUE)*obsI2_CV #固定したい資源量指標値の平均値(この場合はobsI[[2]]の例)*obsI2のCVの値
 
 inp$priors$logsdi<-list(c(log(sd_obsI1),1e-3,1),c(log(sd_obsI2),1e-3,1))#logsdi1とlogsdi2に狭い事前分布を与えて推定させる
  inp$priors$logalpha<-c(1,1,0)#alphaに関するpriorはなくしておく
 inp$priors$logsdb<-c(log(0.3),1e-3)#sdbに関するprior
 
 inp$priors$logsdc<-c(log(0.001),1e-3)#漁獲量に関する観察誤差をほぼなしと仮定するための設定
 inp$priors$logbeta<-c(1,1,0)#betaに関するpriorはなくしておく
 
 inp$priors$logbkfrac<-c(log(0.8),1e-3)
 
 res_example8<-fit.spict(inp)

# summary of result
summary(res_example8)

```

```{r example_fit_cv4}
# plot results
plot(res_example8) #全体的な結果のプロット
plotspict.priors(res_example8)#shape parameter(n)とalpha,betaの事前分布と事後分布
```