---
title: "SPiCT_hake"
author: "Mitsuyo Miyagawa"
date: "`r Sys.Date()`"
output: 
  md_document:
    toc: true
    variant: markdown_github
  html_document:
    toc: true
---

```{r setup, include=FALSE}
knitr::opts_chunk$set(echo=TRUE,
                     cache=TRUE,
               cache.lazy=FALSE,
               prompt=FALSE,
               tidy=TRUE,
               comment=NA,
               message=FALSE,
               warning=FALSE,
               fig.width=10,
               fig.height = 7.5, 
               out.width='80%')
```

## 1．準備

```{r read data}
#詳しい説明はspict_guidelines.pdfやspict_handbook.pdfを参照してください

devtools::install_github("DTUAqua/spict/spict") #パッケージのインストール

library(spict)#ライブラリーの読み込み  

#1-1　データの読み込み  
test_data<-read.csv("example.csv") #example.csvの形式に従い，データを作成してください
test_data<-as.list(test_data) #リスト形式に変換　

```
## 2. test_data(ここではHake)の解析

```{r plot_C_I}
#2-1.　Catchと資源量指標値データのプロット  
plotspict.data(test_data)

```

```{r setting}
# 2-2.　time intervalの指定/確認  
inp<-check.inp(test_data)
inp$dtc #time-intervalの指定．特に指定しない場合は，データの最初の観察値を1とし，その次の観察値は1年後とみなされるのでtime-intervalは1となる.もし四半期のデータなら，inp$dtc<-0.25と指定する

```
  
# 以下は季節性データを使用しない場合の例です　
## 2-1. シナリオ1：Schaefer型(n=2),BiomassとFの過程誤差あり・IndexとCatchのの観測誤差あり（自由に推定）
```{r fit2}
 inp <- test_data

 #shape parameterを固定したい場合は下記で定める
 inp$priors$logn<-c(log(2),1e-3) #shape parameter=2 Schaefer型にshape parameterを固定
 
 #その他の過程誤差，観測誤差に関してはとりあえずデフォルトのゆるいpriorをあてて推定させてみる
 #(どんなゆるいpriorをあてているかはsummaryを実行したときのPriorsというところに出てくる)
 
 #実行するためのコマンド
 res_hake2<-fit.spict(inp)

 #結果を要約する
 summary(res_hake2)

 #ちなみに結果に表示されるr,rold,rcの中身は r = m⁄K nn⁄(n-1), rold = | m⁄K nn⁄(n-1)1⁄(n-1) |,rc = | m⁄K n1⁄(n-1) 2 |.必要なのはr

```

```{r hake_fit2}
# plot results
plot(res_hake2) #全体的な結果のプロット
plotspict.priors(res_hake2)#shape parameter(n)とalpha,betaの事前分布と事後分布
```
  
## 2-2. シナリオ2：nを推定させる,alpha=1, beta=1と制約を置く 

```{r fit3}

 inp <- test_data

 inp$priors$logbeta<-c(log(1),0.001^2) #betaに関するパラメータをfix. beta=1に固定
 inp$priors$logalpha<-c(log(1),0.001^2) #alphaに関するパラメータをfix. beta=1に固定
 
 #inp$priors$logalpha<-c(1,1,0) #alphaに関するpriorをなくす場合の設定
 #inp$priors$logbeta<-c(1,1,0)#betaに関するpriorをなくす場合の設定
 
 res_hake3<-fit.spict(inp)

# summary of result
 summary(res_hake3)

```

```{r hake_plot3}
# plot results
plot(res_hake3) #全体的な結果のプロット
plotspict.priors(res_hake3)#shape parameter(n)とalpha,betaの事前分布と事後分布
```

## 2-3. シナリオ3：Schaefer型(n=2),BiomassとFの過程誤差あり，Indexの観測誤差あり，Cの観測誤差なし
```{r fit1}

 inp <- test_data
 inp$priors$logn<-c(log(2),1e-3) #shape parameter=2 Schaefer型にshape parameterを固定
 

 inp$priors$logsdc<-c(log(0.001),1e-3)#漁獲量に関する観察誤差をほぼなしと仮定するための設定
 inp$priors$logbeta<-c(1,1,0)#betaに関するpriorはなくしておく
 
 res_hake<-fit.spict(inp)

# summary of result
summary(res_hake)

```

```{r hake_fit1}
# plot results
plot(res_hake) #全体的な結果のプロット
plotspict.priors(res_hake)#shape parameter(n)とalpha,betaの事前分布と事後分布
```

## 3. Residuls and diagnostics 残差診断のやり方例

```{r hake_residual}
#シナリオ3の結果を例に
res<-calc.osa.resid(res_hake)
plotspict.diagnostic(res)
```

## 4. Retrospective plots レトロ解析のやり方例

```{r hake_retro}
#シナリオ3の結果を例に
res<-retro(res_hake,nretroyear=5)
plotspict.retro(res)
plotspict.retro.fixed(res)

mohns_rho(res,what=c("FFmsy","BBmsy")) #モーンズローの値
```

## 5. Robust estimation 外れ値の影響の緩和の例

```{r hake_robust_est}
inp <- test_data
 inp$obsC[10] <-3*inp$obsC[10] #わざと外れ値をつくってみる
 res1 <-fit.spict(inp) #外れ値の影響を特に気にせず通常の推定をした場合
 
 inp$robflagc <-1 #robust estimationをCatchデータに適用する場合
 #inp$robflagi <-1 #robust estimationをindexデータに適用する場合
 #inp$robflage <-1 #robust estimationをeffortデータに適用する場合
 
 res2 <-fit.spict(inp) #Cの外れ値を考慮した場合の推定
 sumspict.parest(res2)
 
 #外れ値を考慮に入れた推定(観察誤差の誤差分布として混合分布を仮定）では新たに，ppとrobfacという裾の分布の広がり度を示すパラが推定されるようになるが，必ずしも上手く推定できるとは限らない．上記の例でも推定は難しいので下記のようにして，裾の広がり度をgivenにする場合も多い.manualでは下記のようにすればよい，と書いてあるが走らせると，ppやrobfacにはphaseは指定できないと言われてしまう．
 
 #inp$phases$pp <--1
 #inp$phases$robfac <--1
 
 #inp$ini$pp <-0.95
 #inp$ini$robfac <-15 

```

## 6. Forecasting  将来予測のやり方例

```{r hake_forecast}
inp <- test_data
 inp$maninterval <-c(1990,1991) #もし1990年から1年間の将来予測をしたいときのスタート年の終わりの年
 inp$ffac <-0.75 #Fishing mortality multiplier at the start of the forecastを指定．デフォルトは潜在的なseasonal patternをmaintainして将来予測される
 inp$maneval<-1991 #評価したい年を指定
 rep<-fit.spict(inp)
 
 sumspict.predictions(rep) #将来予測だけの結果を特にみたい場合
 summary(rep) #いつも通りの結果をみたい場合
 plot(rep) #plotみたいとき
```

## 7. Management  管理 　　
　上記の方法でも将来予測出来るが，SPiCTにはデフォルトで8種類の管理方策が備わっている．  
　1. currentCatch: 最終年の漁獲量を続ける
　2. currentF: 最終年のFを用いる
　3. Fmsy: Fmsyで漁獲  
　4. noF No fishing: 現在のFの1％まで減らす  
　5. reduceF25: Fを25%減らす  
　6. increaseF25: Fを25%増やす  
　7. msyHockeyStick: ICESのMSYのH-S ruleを適用
　8. ices: ICES MSY35番目のH-S advice rule使う  
  ?manageと検索すると色々と詳しい説明が出てくる  
   
```{r hake_management}
 inp <- test_data
 rep <- fit.spict(inp)
 rep <- manage(rep)
 sumspict.manage(rep) #管理方策を適用した場合の結果のまとめの出力
 plot2(rep) #様々な管理方策の結果を図示
 plotspict.hcr(rep) #様々な管理方策そのもののルールを図示
 
   
```

##7-1. 評価と管理の間の期間の指定  
 

```{r hake_inter}

 man.timeline(inp) #観察事象の年代と将来予測（管理）の年代の表示
 man.timeline(rep) #観察事象の年代と将来予測（管理）の年代の表示(上記でもこれでもどっちでもOK）
 
 inp$maninterval <-c(1990,1991) #もし1990年から1年間の将来予測をしたいときのスタート年の終わりの年
 man.timeline(inp) #intermediate periodが表示されるようになる
 
 repIntPer <-manage(rep, scenarios=c(1,2), maninterval=c(1990,1991),maneval=1991) #1991年から管理方策１，２の管理を実施するように指定
 plotspict.catch(repIntPer)
 
 #intermediate periodの間のCatchレベルを指定してたい場合（↓）．デフォルトでは，最終年と同じFを使う．
  repIntPer <-manage(rep, scenarios=c(8), maninterval=c(1990,1991), intermediatePeriodCatch=5)
  
  par(mfrow=c(1,2))
  plotspict.biomass(repIntPer)
  plotspict.catch(repIntPer)
  
```

　 
## 7-2. 自分でつくった管理方策を適用する場合 
 add.man.scenarioの引数で大事なもの：
   ffac: 現在のFの何倍にするのかを指定
   cfac: 現在のCの何倍にするのかを指定　
   breakpointBBmsy: H-S HCRの場合のB/Bmsyの折れ点の位置．デフォルトでは折れ点なし
   などなど（詳細はhandbook p51参照）
    
```{r hake_management2}

 repIntPer <- add.man.scenario(repIntPer,ffac=1.5) #例えば，漁獲係数を50%増加のようなシナリオをrepIntPerに加えたい場合
 sumspict.manage(repIntPer)
 plotspict.f(repIntPer)

 #例えば，最終年に観察されたCatchの64%減での将来予測をしたい場合,そしてそのシナリオ名を"reduced_catch"と名付けたい場合
 repIntPer <-add.man.scenario(repIntPer, cfac=0.64, scenarioTitle="reduced_catch")

 names(repIntPer$man)
```
   